# 同一控制兼并后孙公司投资的核算方法

提问人：lijiangyi2005 时间：2012-02-29 13:21:29
A公司持有C公司30%股份，B公司持有C公司70%股份，A、B公司同受一家公司控制， 2011 年A公司兼并了B公司，那么A公司对C公司的投资是按照成本法核算并追溯调整还是继续按权益法核算？具体依据？

回答人：chenyiwei
这种情况相当于A在同一控制合并B的同时，对C实施了分步的同一控制下合并。因此A的个别报表层面对C应当改用成本法核算。A的个别报表层面对C的投资的帐面价值可以沿用原先对其权益法的核算结果，即合并日C公司帐面净资产的 30 ％，作为后续成本法核算的成本基础。